臺灣彰化地方法院刑事判決　　　　　　　 96年度易字第922號
公　訴　人　臺灣彰化地方法院檢察署檢察官
被　　　告　甲○○
上列被告因賭博案件，經檢察官聲請簡易判決處刑（九十六年度
速偵字第四○九號），本院員林簡易庭認不宜以簡易判決處刑，
簽移由本院刑事庭改依通常程序審理（九十五年度員簡字第二九
○號），本院判決如下：
    主  文
甲○○意圖營利，聚眾賭博，處有期徒刑肆月，如易科罰金，以
新臺幣壹仟元折算壹日，緩刑年，扣案之六合手冊壹本、記事
本貳本、開獎號碼單張、簽注單壹疊、倍數表壹張均沒收。
    事  實
一、甲○○基於經營俗稱「六合彩」賭博以營利之單一犯意，自
    民國九十六年二月一日起至同年五月八日止，接續以其位於
    彰化縣員林鎮鎮○里○○路○段八七巷一號住處，充為公眾
    得出入之賭博場所，招攬不特定之成年賭客簽選六合彩號碼
    賭博財物，而經營六合彩之賭博。其賭博方式分為「二星」
    、「三星」、「四星」、「港特」、「臺特」五種，每簽一
    注為新臺幣（下同）八十元之賭資，並核對當期香港地區六
    合彩開獎號碼，凡簽選號碼與當期香港地區六合彩所開出之
    號碼相同者，每支「二星」可得五千七百元之彩金，每支「
    三星」可得五萬七千元之彩金，每支「四星」可得七十五萬
    元之彩金，每支「港特」可得三千四百元之彩金，每支「臺
    特」可得雙方於簽注時當場議定倍數之彩金，若未簽中，賭
    資則歸甲○○取得，甲○○即以上開方式，藉以營利。嗣於
    九十五年五月十日下午五時三十分許，經警持本院核發之搜
    索票至上開住處搜索而當場查獲，並扣得甲○○所有之六合
    手冊一本、記事本二本、開獎號碼單三張、簽注單一疊、倍
    數表一張。
二、案經彰化縣警察局報告臺灣彰化地方法院檢察署檢察官偵查
    後聲請簡易判決處刑。
    理  由
一、上開事實，迭經被告甲○○於警詢、偵訊、本院審理時坦承
    不諱，復有照片八幀附卷可稽，以及六合手冊一本、記事本
    二本、開獎號碼單三張、簽注單一疊、倍數表一張扣案為憑
    ，足徵被告之自白確與事實相符。本件事證明確，被告上開
    犯行，應堪認定。
二、按以住宅經營六合彩賭博，因不特定多數人均可自由出入簽
    賭，該住宅已屬公眾得出入之場所（司法院七九廳刑一字第
    二八四號刑事法律問題座談會研究意見參照）。次按刑法第
    二百六十八條規定之「供給賭博場所」，係指提供特定處所
    供人從事賭博行為而言；所稱「聚眾賭博」，係指聚集不特
    定人參與賭博之行為，縱未於現實上同時糾集多數人於同一
    處所，但聚集眾人之財物進行賭博者，例如六合彩組頭以電
    話、傳真之方式供人簽賭之行為，亦屬之。本件被告基於營
    利之意圖，提供其位在彰化縣員林鎮鎮○里○○路○段八七
    巷一號之住處，供不特定人至該址簽選號碼賭博之行為，自
    與刑法第二百六十八條之意圖營利供給賭博場所罪及聚眾賭
    博罪之構成要件相當。是核被告所為，係犯刑法第二百六十
    八條前段之意圖營利供給賭博場所罪、同條後段之意圖營利
    聚眾賭博罪、同法第二百六十六條第一項前段之在公眾得出
    入之場所賭博財物罪。又按刑事法若干犯罪行為態樣，本質
    上原具有反覆、延續實行之特徵，立法時既予特別歸類，定
    為犯罪構成要件之行為要素，則行為人基於概括之犯意，在
    密切接近之一定時、地持續實行之複次行為，倘依社會通念
    ，於客觀上認為符合一個反覆、延續性之行為觀念者，於刑
    法評價上，即應僅成立一罪，學理上所稱「集合犯」之職業
    性、營業性或收集性等具有重複特質之犯罪均屬之，例如經
    營、從事業務、收集、販賣、製造、散布等行為概念者是（
    最高法院九十五年度臺上字第一○七九號判決意旨參照）。
    是本件被告自九十六年二月一日起至同年五月八日止，於密
    切接近之三個月餘期間，先後多期，在上開住處意圖營利，
    供給賭博場所及聚眾賭博之行為，分別係基於同一之經營六
    合彩簽賭為業務之犯意，而反覆所為，無非執行業務所當然
    ，於行為概念上，應認屬包括一罪。另被告多次與不特定人
    賭博之行為，時間緊接，罪名相同，數行為於密切接近之時
    地實施，侵害同一社會法益，各行為之獨立性極為薄弱，依
    一般社會健全觀念，在時間差距上，難以強行分開，在刑法
    評價上，以視為數個舉動之接續施行，合為包括之一行為予
    以評價，較為合理，應屬接續犯，而為包括之一罪（最高法
    院八十六年度臺上字第三二九五號判例參照）。至被告於六
    合彩各期開獎前多次供人簽賭之行為，無非皆欲達最終之六
    合彩賭博目的，其主觀上係追求同一之目的，社會價值上亦
    僅賦予單一之評價，則各期開獎前，被告之各個舉動，均係
    當次聚眾賭博及賭博犯行之接續動作，亦屬於一行為。又被
    告以一行為同時觸犯在公眾得出入之場所賭博財物罪、意圖
    營利供給賭博場所罪、聚眾賭博罪等三罪名，為想像競合犯
    ，依刑法第五十五條規定，應從一情節較重之意圖營利聚眾
    賭博罪處斷。爰審酌被告經營六合彩賭博供人簽賭財物，助
    長社會僥倖心理，影響正常之社會經濟活動，及其犯罪之動
    機、目的、手段、經營期間約三個月餘，暨犯罪後坦承犯行
    ，態度尚屬良好等一切情狀，量處如主文所示之刑，並諭知
    易科罰金之折算標準。再被告前未曾因故意犯罪受有期徒刑
    以上刑之宣告，有臺灣彰化地方法院檢察署刑案資料查註紀
    錄表及臺灣高等法院被告全國前案紀錄表各一份在卷可考，
    雖因一時失慮，致罹刑典，則經此偵審程序與論罪科刑之教
    訓後，當知所警惕，而無再犯之虞，本院認所宣告之刑，以
    暫不執行為適當，併宣告緩刑三年，以啟自新。
三、扣案之六合手冊一本、記事本二本、開獎號碼單三張、倍數
    表一張，係屬被告所有，且供其經營六合彩賭博所用之物，
    業據被告供承在卷，均應依刑法第三十八條第一項第二款規
    定，宣告沒收；另扣案之簽注單一疊，乃係供賭博所用之器
    具，應依刑法第二百六十六條第二項規定，不問屬於犯人與
    否，宣告沒收（最高法院八十七年度臺非字第二○七號判決
    意旨參照）。至於扣案之傳真機一臺，被告既否認係其所有
    ，亦否認係供犯本案所用或因本案犯罪所得之物，並辯稱：
    該傳真機係伊兒子做生意用的等語（本院卷第十一頁）；此
    外，復查無其他積極證據足資證明，又非屬查獲之賭具或違
    禁物，自與沒收之要件不符，爰不予宣告沒收，附此敘明。
據上論斷，應依刑事訴訟法第四百五十二條、第二百九十九條第
一項前段，刑法第二百六十六條第一項前段、第二項、第二百六
十八條、第五十五條、第四十一條第一項前段、第七十四條第一
項第一款、第三十八條第一項第二款，刑法施行法第一條之一第
一項、第二項前段，判決如主文。
本件經檢察官陳茂亭到庭執行職務。
中　　華　　民　　國　　96　　年　　7 　　月　　24　　日
        　        刑事第六庭    法  官  鄭舜元
以上正本證明與原本無異。
如不服本判決應於收受本判決後10日內向本院提出上訴書狀，其
未敘述上訴理由者，並得於提起上訴後10日內向本院補提理由書
狀（均須按他造當事人之人數附繕本）「切勿逕送上級法院」。
中　　華　　民　　國　　96　　年　　7 　　月　　24　　日
                                書記官  呂雅惠
附錄：論罪科刑法條：
刑法第266條
在公共場所或公眾得出入之場所賭博財物者，處1千元以下罰金
。但以供人暫時娛樂之物為賭者，不在此限。
當場賭博之器具與在賭檯或兌換籌碼處之財物，不問屬於犯人與
否，沒收之。
刑法第268條
意圖營利，供給賭博場所或聚眾賭博者，處3年以下有期徒刑，
得併科3千元以下罰金。
